臺灣雲林地方法院刑事簡式判決　　　　　　　　　　　 九十三年度易字第四三?
　　公　訴　人　臺灣雲林地方法院檢察署檢察官
　　被　　　告　甲○○
右列被告因違反毒品危害防制條例案件，經檢察官提起公訴（九十三年度毒偵字第一
二九七號），本院合議庭裁定改以簡式審判程序判決如左：
    主  文
甲○○施用第二級毒品，累犯，處有期徒刑拾月。
查獲之專供施用第二級毒品之器具吸食器壹組，沒收銷燬之；塑膠袋貳只沒收之。
    事  實
一、甲○○曾因違反毒品危害防制條例案件，經臺灣基隆地方法院於民國八十九年三
    月二十三日，以八十九年度基簡字第二九七號，判處有期徒刑五月，並於八十九
    年九月四日判決確定；於九十年六月二十六日，以九十年度易字第二四九號，判
    處有期徒刑七月，並於九十年八月六日判決確定，二案接續執行，刑期起算日期
    九十一年三月十日，指揮書執畢日期九十一年十月九日。且因一犯施用毒品，經
    觀察、勒戒後，無繼續施用毒品傾向，由臺灣基隆地方法院於八十七年七十三日
    ，以八十七年度訴字第一五六號，判決免刑確定；復於八十八年間因施用毒品案
    件，經觀察、勒戒後，亦認無繼續施用毒品之傾向，由臺灣基隆地方法院檢察署
    檢察官於八十八年四月十二日，以八十八年度偵字第一三一號，為不起訴處分確
    定；又於八十九年間因施用毒品案件，經送強制戒治，嗣因戒治成效合格，獲裁
    定停止戒治，所餘戒治期間付保護管束，其並於八十九年十二月六日離開戒治所
    ，惟其於保護管束期間，又因施用第二級毒品案件，經撤銷停止戒治，入戒治處
    所施以強制戒治，於九十年十月九日戒治期滿；再於九十二年間，因施用第二級
    毒品案件，經聲請裁定強制戒治（因毒品危害防制條例修正施行，而不予執行）
    。詎仍不思悔改，更於九十三年六月三日十時許，在基隆市大華飯店某房間內，
    以吸食器施用方式，施用第二級毒品安非他命一次。嗣為警於九十三年六月四日
    十二時三十分許，在甲○○基隆市○○區○○路一一七巷三十五弄一號住處，查
    獲安非他命之吸食器一組及塑膠袋二只，並採其尿液送驗檢結果，呈現安非他命
    及甲基安非他命陽性反應，而查悉上情。
二、案經基隆市警察局第一分局移送臺灣基隆地方法院檢察署檢察官呈請臺灣高等法
    院檢察署檢察長令轉臺灣雲林地方法院檢察署檢察官偵查起訴，嗣由本院合議庭
    裁定進行簡式審判程序審理。
    理  由
一、本件被告甲○○所犯為死刑、無期徒刑、最輕本刑為三年以上有期徒刑以外之罪
    ，被告於準備程序中就被訴事實為有罪之陳述，經法官告知簡式審判程序之旨，
    並聽取公訴人、被告之意見後，合議庭認為適宜，依刑事訴訟法第二百七十三條
    之一第一項規定，裁定進行簡式審判程序，先此敘明。
二、被告甲○○坦白認罪，承認於九十三年六月三日十時許，在基隆市大華飯店某房
    間內，以吸食器施用方式，施用第二級毒品安非他命一次。核被告之自白，因其
    為警查獲時所採集之尿液，經送檢驗結果，呈現安非他命及甲基安非他命陽性反
    應，有台灣尖端先進生枝醫藥股份有限公司濫用藥物檢驗報告一紙在卷可憑，可
    以佐證其施用毒品之自白與事實相符。又其因一犯施用毒品，經觀察、勒戒後，
    無繼續施用毒品傾向，由臺灣基隆地方法院於八十七年七十三日，以八十七年度
    訴字第一五六號，判決免刑確定；於八十八年間因施用毒品案件，經觀察、勒戒
    後，亦認無繼續施用毒品之傾向，由臺灣基隆地方法院檢察署檢察官於八十八年
    四月十二日，以八十八年度偵字第一三一號，為不起訴處分確定；於八十九年間
    因施用毒品案件，經送強制戒治，嗣因戒治成效合格，獲裁定停止戒治，所餘戒
    治期間付保護管束，其並於八十九年十二月六日離開戒治所，惟其於保護管束期
    間，又因施用第二級毒品案件，經撤銷停止戒治，入戒治處所施以強制戒治，於
    九十年十月九日戒治期滿，有該不起訴處分書、判決書、臺灣高等法院被告全國
    前案紀錄表、臺灣雲林地方法院檢察署刑案資料查註紀錄表、法務部刑案人犯在
    監所最新資料報表各一紙在卷可稽。本次施用第二級毒品安非他命，事證明確，
    其犯行可以認定，應依法論罪科刑。
三、核被告甲○○所為，係犯毒品危害防制條例第十條第二項之施用第二級毒品罪。
    其非法持有毒品安非他命，進而施用，其持有之低度行為均為施用之高度行為所
    吸收，爰不另論罪。被告曾因違反毒品危害防制條例案件，經臺灣基隆地方法院
    於八十九年三月二十三日，以八十九年度基簡字第二九七號，判處有期徒刑五月
    ，並於八十九年九月四日判決確定；於九十年六月二十六日，以九十年度易字第
    二四九號，判處有期徒刑七月，並於九十年八月六日判決確定，二案接續執行，
    刑期起算日期九十一年三月十日，指揮書執畢日期九十一年十月九日，有臺灣高
    等法院被告全國前案紀錄表、臺灣雲林地方法院檢察署刑案資料查註紀錄表各一
    紙附卷可稽，其於刑之執行完畢後五年內再犯本件有期徒刑以上之罪，為累犯，
    應依刑法第四十七條規定加重其刑。爰審酌被告犯罪目的、自戕行為之犯罪性質
    及犯罪後坦認之態度等一切情狀，量處如主文所示之刑。扣案之吸食器一組，為
    查獲之專供施用第二級毒品之器具，業據被告供明在卷，且依其構造觀之，亦屬
    於專供施用毒品之器具，故依毒品危害防制條例第十八條第一項之規定，不問屬
    於犯人與否，宣告沒收銷燬之。至於扣案之塑膠袋二只，雖被告否認為其所有，
    但該塑膠袋與該吸食器一組，係一併在被告住處查獲，顯為裝置毒品之用，且為
    被告所有無誤，故依刑法第三十八條第一項第二款規定，宣告沒收之。
據上論斷，應依刑事訴訟法第二百七十三條之一第一項、第二百九十九條第一項前段
，毒品危害防制條例第十條第二項、第十八條第一項，刑法第十一條前段、第四十七
條、第三十八條第一項第二款，判決如主文。
本案經檢察官乙○○到庭執行職務。
中      華      民      國      九十四    年    一    月     三十一     日
                                臺灣雲林地方法院刑事第四庭
                                    法  官  吳  福  森
右正本證明與原本無異。
如不服本判決，應於判決送達後十日內向本院提出上訴狀（應附繕本）。「切勿逕送
上級法院」。
                                    書記官  陳  姵  君
中      華      民      國      九十四    年    一    月     三十一     日
附錄本案論罪科刑法條：
毒品危害防制條例第十條第二項：
施用第二級毒品者，處三年以下有期徒刑。
